臺灣高等法院刑事判決
上　訴　人
即　被　告　甲○○
上列上訴人因毒品危害防制條例案件，不服臺灣板橋地方法院94
年度易字第380號，中華民國94年6月10日第一審判決（起訴案號
：臺灣板橋地方法院檢察署94年度核退毒偵字第419 號），提起
上訴，本院判決如下：
    主  文
上訴駁回。
    事  實
一、甲○○前因施用毒品案件，經臺灣板橋地方法院以88年度毒
    聲字第3377號裁定及臺灣士林地方法院以89年度毒聲字第13
    62號裁定令入勒戒處所施以觀察勒戒後，認無繼續施用傾向
    ，分經臺灣板橋地方法院檢察署及臺灣士林地方法院檢察署
    檢察官各以88年度偵字第13638號、89年度毒偵字第1549 號
    為不起訴處分確定；復因施用毒品案件，經臺灣板橋地方法
    院以91年度毒聲字第389 號裁定令入戒治處所施以強制戒治
    ，嗣於民國91年10月31日因停止戒治付保護管束出所，期滿
    未經撤銷。並經同院於91年6月10日以91年度重簡字第419號
    刑事判決判處有期徒刑6月，如易科罰金以銀元300元折算 1
    日，嗣於 92年2月12日易科罰金執行完畢在案（本件構成累
    犯）。詎猶不知悛悔，復基於施用第二級毒品之概括犯意，
    自93年1月1日某時起至 94年1月16日晚間某時止（起訴書僅
    略載至 94年1月17日為警採集尿液時止），在臺北縣三重市
    ○○路○段48巷12 號等處，以將毒品安非他命置於吸食器內
    ，用酒精燈燃燒後吸食氣體之方式，連續施用第二級毒品安
    非他命多次。嗣為警於94年1月17日13時40 分許，在臺北縣
    泰山鄉○○路86巷與中港西路口查獲，並扣得毒品安非他命
    2小包（原查扣淨重0.6195公克，取樣0.0941 公克化驗，驗
    餘淨重0.5254公克），而得悉上情。
二、案經臺北縣政府警察局三重分局報請臺灣板橋地方法院檢察
    署檢察官偵查起訴。
    理  由
一、上揭犯罪事實，業據被告甲○○於原審及本院審理時坦承不
    諱，且其經警查獲後所採集之尿液檢體，經送臺灣檢驗科技
    股份有限公司以酵素免疫分析法（EIA ）初驗及以氣相層析
    質譜儀法（GC/MS ）複驗結果皆呈安非他命類陽性反應一節
    ，有該公司於 94年2月18日出具之濫用藥物尿液檢驗報告、
    臺北縣政府警察局三重分局扣押物品贓證物清單及查獲毒品
    案件被移送者姓名、代號對照表各1 紙在卷可稽（各附於臺
    灣板橋地方法院檢察署94年度核退毒偵字第419號偵查卷第3
    、4、24頁）。按甲基安非他命經口服投與後約百分之70 於
    24小時內自尿中排出，約百分之90於96小時內自尿中排出，
    由於甲基安非他命成分之檢出與其投與方式、投與量、個人
    體質、採尿時間與檢測儀器之精密度等諸多因素有關，因此
    僅憑尿液中呈安非他命陽性反應，並無法確實推算吸食時間
    距採集時間之長短，惟依上述資料推斷，最長可能不會超過
    4日，亦有行政院衛生署藥物食品檢驗局81年2月8日 (81)藥
    檢一字第001156號函可按。又目前之尿液檢體毒品反應鑑驗
    方法，以氣相層析質譜儀分析法最為精確，幾乎不會有偽陽
    性反應產生，茲經以該方法鑑驗出被告尿液確有安非他命類
    陽性反應，是可確信被告確有於上開時、地連續施用第二級
    毒品安非他命之行為。此外，復有查獲當時同遭扣案被告所
    有之顆粒2 小包，經送驗後確呈有毒品甲基安非他命成分，
    原查扣淨重0.6195公克，取樣0.0941公克化驗，驗餘淨重0.
    5254公克，屬第二級毒品無訛，有憲兵司令部刑事鑑識中心
    鑑驗通知書一份附卷可按，足徵被告前揭自白，與事實相符
    ，堪予採信，應依法論科。
二、又被告前因施用毒品案件，經臺灣板橋地方法院以88年度毒
    聲字第3377號裁定及臺灣士林地方法院以89年度毒聲字第13
    62號裁定令入勒戒處所施以觀察勒戒後，認無繼續施用傾向
    ，分經臺灣板橋地方法院檢察署及臺灣士林地方法院檢察署
    檢察官各以88年度偵字第13638號、89年度毒偵字第1549 號
    為不起訴處分確定；復因施用毒品案件，經臺灣板橋地方法
    院以91年度毒聲字第389 號裁定令入戒治處所施以強制戒治
    ，嗣於91年10月31日因停止戒治付保護管束出所，期滿未經
    撤銷。並經同院於91年6月10日以91年度重簡字第419號刑事
    判決判處有期徒刑6月，如易科罰金以銀元300元折算1 日，
    嗣於 92年2月12日易科罰金執行完畢等情，亦有臺灣板橋地
    方法院 91年度毒聲字第389號刑事裁定影本及本院被告前案
    紀錄表各1 份在卷可參（分別附於臺灣板橋地方法院檢察署
    94年度核退毒偵字第419號偵查卷第32 頁及本院卷內）。是
    被告於涉本案之前，業曾多次犯有施用毒品犯行，並於上揭
    強制戒治執行完畢後5 年內，再犯本件施用第二級毒品安非
    他命之犯行，事證明確，應依法論科。
三、查安非他命係屬毒品危害防制條例第2條第2項第2 款所列之
    第二級毒品，是核被告甲○○所為，係犯毒品危害防制條例
    第10條第2 項之施用第二級毒品罪。被告施用前後非法持有
    毒品之低度行為，應為施用之高度行為所吸收，不另論罪。
    按連續數行為而犯同一之罪名者，以一罪論，刑法第56條定
    有明文，則當連續犯罪之際，遇刑法有變更時，其一部涉及
    舊法，一部涉及新法者，即應依最後行為時之法律處斷（最
    高法院29年上字第3866號判例可資參照）。查毒品危害防制
    條例雖已於92年7月9日全文修正公布，且部分條文自 93年1
    月9 日起生效施行，而被告連續施用第二級毒品行為，一部
    行為涉及修正前之毒品危害防制條例，一部分行為涉及修正
    後之毒品危害防制條例，依前開判例意旨，應依最後行為時
    之法律處斷，不生比較新舊法問題。被告多次施用第二級毒
    品安非他命，時間緊接，且所犯構成要件相同，顯係基於概
    括犯意而為，為連續犯，應依法論以一罪，並加重其刑。再
    查，被告前有如事實欄所示之論罪科刑執行情形，有上揭臺
    灣高等法院被告前案紀錄表1 份在卷可按，其於有期徒刑執
    行完畢後，5 年內再犯本件有期徒刑以上之罪，為累犯，應
    依法遞予加重其刑。
四、原審認被告罪證明確，援引毒品危害防制條例第10條第2 項
    、第18條第1項前段，刑法第11條前段、第56條、第47 條之
    規定，並審酌被告之素行不佳，前已有施用毒品紀錄經強制
    戒治後，竟又多次施用毒品犯行，顯見其戒除毒癮之意志力
    薄弱，並考量施用毒品乃自戕行為，所生危害非鉅，再參以
    被告已坦承犯行，態度良好等一切情狀，量處有期徒刑十月
    ，以資懲儆。並說明扣案之顆粒2 小包，經送憲兵司令部刑
    事鑑識中心鑑驗，原查扣淨重0.6195公克，取樣0.0941公克
    化驗（已鑑析用罄），驗餘淨重0.5254公克，鑑驗結果確有
    甲基安非他命成分，為第二級毒品，屬違禁物無訛，不問屬
    於犯人與否，應依毒品危害防制條例第18條第1 項前段規定
    沒收銷燬之。至未扣案供被告施用第二級毒品安非他命所用
    之吸食器，查無證據可資證明該物仍舊存在未滅失，爰不為
    沒收之諭知。原審認事用法並無不合，量刑亦屬妥適，被告
    提起上訴，聲稱伊有正常工作，請求從輕量刑乙節，然查被
    告素行不佳，前已有施用毒品紀錄經強制戒治後，竟又多次
    施用毒品犯行，顯見其戒除毒癮之意志力薄弱，處刑自不宜
    寬縱，其上訴核無理由，應予駁回。
五、據上論斷，應依刑事訴訟法第368條，判決如主文。
本案經檢察官劉靜婉到庭執行職務。
中　　華　　民　　國　　94　　年　　9 　　月　　22　　日
　　　　　　　　　刑事第十庭審判長法　官  陳正雄
　　　　　　　　　　　　　　　　　法　官  許宗和
　　　　　　　　　　　　　　　　  法　官  許錦印
以上正本證明與原本無異。
不得上訴。
                                  書記官  楊妙恩
中　　華　　民　　國　　94　　年　　9 　　月　　28　　日
附錄本案論罪科刑法條全文：
毒品危害防制條例第10條：
施用第一級毒品者，處六月以上五年以下有期徒刑。
施用第二級毒品者，處三年以下有期徒刑。
